Fraktur/de_DE_OLDSPELL.aff
# Vergangenheitsform für ich/er/sie/es
SFX Y Y 44 
SFX Y   n       te         e[lr]n                                # lächeln > lächelte 
SFX Y   n       te         [dtw]en                               # arbeiten > arbeitete 
SFX Y   en      te         [^dimnsſtw]en                           # leben > lebte 
SFX Y   en      te         [^sſ]ſen								 # kreisen > kreiste
SFX Y   ſſen    ßte        ſſen                                  # fassen > faßte
SFX Y   en      te         eien                                  # freien > freite 
SFX Y   n       te         [^e]ien                               # knien > kniete 
SFX Y   n       te         chnen                                 # rechnen > rechnete 
SFX Y   en      te         [^c]h[mn]en                           # ahnen > ahnte 
SFX Y   n       te         [^aäehilmnoöuür][mn]en                # atmen > atmete 
SFX Y   en      te         [aäeilmnoöuür][mn]en                  # lernen > lernte 
SFX Y   n       teſt       e[lr]n                                # lächeln > lächeltest 
SFX Y   n       teſt       [dtw]en                               # arbeiten > arbeitetest 
SFX Y   en      teſt       [^dimnsſtw]en                           # leben > lebtest 
SFX Y   en      teſt       [^sſ]ſen                           # kreisen > kreistest 
SFX Y   ſſen    ßteſt      ſſen                                  # fassen > faßtest
SFX Y   en      teſt       eien                                  # freien > freitest 
SFX Y   n       teſt       [^e]ien                               # knien > knietest 
SFX Y   n       teſt       chnen                                 # rechnen > rechnetest 
SFX Y   en      teſt       [^c]h[mn]en                           # ahnen > ahntest 
SFX Y   n       teſt       [^aäehilmnoöuür][mn]en                # atmen > atmetest 
SFX Y   en      teſt       [aäeilmnoöuür][mn]en                  # lernen > lerntest 
SFX Y   n       tet        e[lr]n                                # nähern > nähertet 
SFX Y   n       tet        [dtw]en                               # rasten > rastetet 
SFX Y   en      tet        [^dimnsſtw]en                          # leben > lebtet
SFX Y   en      tet        [^sſ]ſen                          # rasen > rastet 
SFX Y   ſſen    ßtet       ſſen                                  # fassen > faßtet
SFX Y   en      tet        eien                                  # freien > freitet 
SFX Y   n       tet        [^e]ien                               # knien > knietet 
SFX Y   n       tet        chnen                                 # rechnen > rechnetet 
SFX Y   en      tet        [^c]h[mn]en                           # ahnen > ahntet 
SFX Y   n       tet        [^aäehilmnoöuür][mn]en                # atmen > atmetet 
SFX Y   en      tet        [aäeilmnoöuür][mn]en                  # lernen > lerntet 
SFX Y   n       ten        e[lr]n                                # lächeln > lächelten 
SFX Y   n       ten        [dtw]en                               # arbeiten > arbeiteten 
SFX Y   en      ten        [^dimnsſtw]en                           # leben > lebten 
SFX Y   en      ten        [^sſ]ſen                               # rasen > rasten
SFX Y   ſſen    ßten       ſſen                                  # fassen > faßten
SFX Y   en      ten        eien                                  # freien > freiten 
SFX Y   n       ten        [^e]ien                               # knien > knieten 
SFX Y   n       ten        chnen                                 # rechnen > rechneten 
SFX Y   en      ten        [^c]h[mn]en                           # ahnen > ahnten 
SFX Y   n       ten        [^aäehilmnoöuür][mn]en                # atmen > atmeten 
SFX Y   en      ten        [aäeilmnoöuür][mn]en                  # lernen > lernten 


# Vergangenheitsformen unregelmäßiger Zeitwörter und Konjunktivformen aus der 1. Person: 
SFX Z Y 16 
SFX Z   0       ſt         [^hßsz]                               # wusste > wusstest 
SFX Z   0       ſt         [^c]h                                 # floh > flohest 
SFX Z   0       ſt         [^sſ]ch                                # wich > wichst 
SFX Z   0       eſt        [dfkstz]                              # riet > rietest 
SFX Z   0       eſt        ch                                    # wusch > wuschest 
SFX Z   0       eſt        [au]ß                                 # aß > aßest #swiss-convert 
SFX Z   0       eſt        ieß                                   # ließ > ließt #swiss-convert 
SFX Z   ß       ſſeſt      [io]ß                                 # goß > gossest 
SFX Z   0       t          [^dt]                                 # wüßte > wüsstet 
SFX Z   0       et         [dt]                                  # riet > rietet 
SFX Z   0       n          e                                     # hatte > hatten 
SFX Z   0       en         ie                                    # auch: schrie > schrieen 
SFX Z   0       en         [^eß]                                 # nahm > nahmen 
SFX Z   0       en         [au]ß
SFX Z   0       en         ieß
SFX Z   ß       ſſen       [io]ß


SFX O Y 27 
SFX O   n       tes        e[lr]n                                # vererben > vererbtes 
SFX O   n       tes        [dtw]en       
SFX O   en      tes        [^dmntwsſ]en    
SFX O   en      tes        [^sſ]ſen    
SFX O   n       tes        chnen       
SFX O   en      tes        [^c]h[mn]en 
SFX O   n       tes        [^aäehilmnoöuür][mn]en    
SFX O   en      tes        [aäeilmnoöuür][mn]en      
SFX O   ſſen    ßtes       ſſen
SFX O   n       ter        e[lr]n        
SFX O   n       ter        [dtw]en       
SFX O   en      ter        [^dmntwsſ]en    
SFX O   en      ter        [^sſ]ſen    
SFX O   n       ter        chnen       
SFX O   en      ter        [^c]h[mn]en 
SFX O   n       ter        [^aäehilmnoöuür][mn]en    
SFX O   en      ter        [aäeilmnoöuür][mn]en      
SFX O   ſſen    ßter       ſſen
SFX O   n       tem        e[lr]n        
SFX O   n       tem        [dtw]en       
SFX O   en      tem        [^dmntws]en    
SFX O   en      tem        [^s]sen    
SFX O   n       tem        chnen       
SFX O   en      tem        [^c]h[mn]en 
SFX O   n       tem        [^aäehilmnoöuür][mn]en    
SFX O   en      tem        [aäeilmnoöuür][mn]en      
SFX O   ſſen    ßtem       ſſen

# Häufige Fehler
REP 34
REP f ph
REP ph f
REP ß ſſ
REP ſſ ß
REP s ſſ
REP ſſ s
REP s ſ
REP ſ s
REP ss ſſ
REP ss ß
REP st ſt
REP i ie
REP ie i
REP ee e
REP o oh
REP oh o
REP a ah
REP ah a
REP e eh
REP eh e
REP ae ä
REP oe ö
REP ue ü
REP Ae Ä
REP Oe Ö
REP Ue Ü
REP d t
REP t d
REP th t
REP t th
REP r rh
REP ch k
REP k ch
REP sodass ſo_daß
#REP eee ee-E

# Zeichen, die gerne verwechselt werden
MAP 2
MAP ß(ss)
MAP ſs


# this one will allow "-Eltern" - Hunspell 1.1.5 bug, but CHECKSHARPS obsoletes LANG de_DE
#LANG de_DE
CHECKSHARPS


COMPOUNDBEGIN x
COMPOUNDMIDDLE y
COMPOUNDEND z

# Wörter, die durch Kombinierungsregeln erschlossen werden, aber falsch sind
FORBIDDENWORD d

# Prefixes are allowed at the beginning of compounds,
# suffixes are allowed at the end of compounds by default:
# (prefix)?(root)+(affix)?
# Affixes with COMPOUNDPERMITFLAG may be inside of compounds.
COMPOUNDPERMITFLAG c

ONLYINCOMPOUND o

# Wort gibt es nicht so allein, sondern nur mit Affixen
NEEDAFFIX h

# forbid uppercase characters at compound word bounds
# BUT I want to take care about it myself ;-)
# CHECKCOMPOUNDCASE
KEEPCASE w

# Affixes  signed  with CIRCUMFIX flag may be on a word when this word also has a prefix with CIRCUMFIX flag and vice versa.
# for decapitalizing nouns with fogemorphemes
CIRCUMFIX f

# this one would make a separate dict entry "Denkmalsschutz" invalidate the
# compound of "Denkmal"+"schutz". We do not want this feature here...
# CHECKCOMPOUNDREP

# Wort akzeptieren, aber nicht vorschlagen (seltene, veraltete oder "unziemliche" Wörter)
NOSUGGEST n

# Was sonst noch so in Wörtern vorkommen kann ...
WORDCHARS ſß-.'’

# Setzen auf 2 wird benötigt für "öl" und "ei"
COMPOUNDMIN 2

# this ones are for Duden R36 (old orthography)
CHECKCOMPOUNDPATTERN 2
CHECKCOMPOUNDPATTERN eee ee
CHECKCOMPOUNDPATTERN ooo oo
# also need oo o

# this one needs to be flagable to be used for old orthography
CHECKCOMPOUNDTRIPLE
SIMPLIFIEDTRIPLE


PFX i Y 1
PFX i 0 -/coyf .

SFX j Y 3
SFX j 0 0/xoc .
SFX j 0 -/zocf .
SFX j 0 -/cz .

# Female forms for compound/Compound words:
# attention: [^e][^n] does also filter out "...er" !
SFX g Y 6
SFX g 0  innen/xyoc [^n]
SFX g en innen/xyoc en
SFX g 0  innen/xyocf [^n]
SFX g en innen/xyocf en
SFX g 0  innen-/cz [^n]
SFX g en innen-/cz en


PFX k Y 2
PFX k 0 -/coxf .
PFX k 0 0/coy .

SFX e Y 2
SFX e 0 0/yoc .
SFX e 0 -/zc .

# for Uppercased end-words to prepend - and lowercase: (Tier/EPSm) (EX: Bettbezüge und *-laken*)
# AND
# for lowercased end-words to prepend - and re-uppercase : (tier/EPSozm) (EX: Arbeits*-Tier*)
#PFX m A -a/co A
#PFX m a -/ a
PFX m Y 58
PFX m A -a A
PFX m B -b B
PFX m C -c C
PFX m D -d D
PFX m E -e E
PFX m F -f F
PFX m G -g G
PFX m H -h H
PFX m I -i I
PFX m J -j J
PFX m K -k K
PFX m L -l L
PFX m M -m M
PFX m N -n N
PFX m O -o O
PFX m P -p P
PFX m Q -q Q
PFX m R -r R
PFX m S -ſ S
PFX m T -t T
PFX m U -u U
PFX m V -v V
PFX m W -w W
PFX m X -x X
PFX m Y -y Y
PFX m Z -z Z
PFX m Ä -ä Ä
PFX m Ö -ö Ö
PFX m Ü -ü Ü
PFX m a -A/co a
PFX m b -B/co b
PFX m c -C/co c
PFX m d -D/co d
PFX m e -E/co e
PFX m f -F/co f
PFX m g -G/co g
PFX m h -H/co h
PFX m i -I/co i
PFX m j -J/co j
PFX m k -K/co k
PFX m l -L/co l
PFX m m -M/co m
PFX m n -N/co n
PFX m o -O/co o
PFX m p -P/co p
PFX m q -Q/co q
PFX m r -R/co r
PFX m ſ -S/co ſ
PFX m t -T/co t
PFX m u -U/co u
PFX m v -V/co v
PFX m w -W/co w
PFX m x -X/co x
PFX m y -Y/co y
PFX m z -Z/co z
PFX m ä -Ä/co ä
PFX m ö -Ö/co ö
PFX m ü -Ü/co ü


# Decapitalizing: (not used ATM... )
# /co(f) : compound permit, in coumpount only, (decapitalizing with fogemorphemes)
#PFX l Y 29
#PFX l A a/co A
#PFX l Ä ä/co Ä
#PFX l B b/co B
#PFX l C c/co C
#PFX l D d/co D
#PFX l E e/co E
#PFX l F f/co F
#PFX l G g/co G
#PFX l H h/co H
#PFX l I i/co I
#PFX l J j/co J
#PFX l K k/co K
#PFX l L l/co L
#PFX l M m/co M
#PFX l N n/co N
#PFX l O o/co O
#PFX l Ö ö/co Ö
#PFX l P p/co P
#PFX l Q q/co Q
#PFX l R r/co R
#PFX l S s/co S
#PFX l T t/co T
#PFX l U u/co U
#PFX l Ü ü/co Ü
#PFX l V v/co V
#PFX l W w/co W
#PFX l X x/co X
#PFX l Y y/co Y
#PFX l Z z/co Z

# private hunspell flags:
# --x : not for capmain (rare words)

# With "BREAK -" some wrong forms are accepted but that is needed for US-Wirtschaft etc.
# So enabling this is the lesser evil. No perfect solution found so far...
BREAK 2
BREAK -
BREAK .


# Damit werden auch Ligaturen, typographische Auslassungszeichen usw. aufgelöst
ICONV 7
ICONV ’ '
ICONV ﬃ ffi
ICONV ﬄ ffl
ICONV ﬀ ff
ICONV ﬁ fi
ICONV ﬂ fl
ICONV μ µ


# Damit können typographische Auslassungszeichen bei Wortersetzungen eingefügt werden
OCONV 1
OCONV ' ’


# Kennzeichnung für "Austriazismen"
# Viele davon werden auch in Bayern oder sogar in ganz Süddeutschland benutzt.
# Derzeit keine besondere Behandlung.
#SFX ö 0
